【裁判字號】    97,訴,5315
【裁判日期】    971229
【裁判案由】    毒品危害防制條例
【裁判全文】
臺灣板橋地方法院刑事判決              97年度訴字第5315號
公  訴  人  台灣板橋地方法院檢察署檢察官
被      告  甲○○
上列被告因違反毒品危害防制條例案件，經檢察官提起公訴（九
十七年度毒偵字第九一五九號），被告於準備程序中就被訴事實
為有罪之陳述，本院合議庭裁定由受命法官改依簡式審判程序獨
任審理，判決如下：
    主      文
甲○○施用第一級毒品，累犯，處有期徒刑玖月。
    事      實
一、甲○○前曾違反肅清煙毒條例、麻醉藥品管理條例、贓物等
    案件，其中：（一）於民國七十八年間因違反肅清煙毒條例
    案件，經台灣台北地方法院判決處有期徒刑四年六月確定，
    於八十年八月九日假釋付保護管束（原指揮書執行完畢日期
    為八十二年五月二十八日）；（二）迨八十一年間又因違反
    肅清煙毒條例案件及麻醉藥品管理條例案件，經台灣台北地
    方法院分別判處有期徒刑五年、五月，應執行有期徒刑五年
    二月確定，與上開（一）假釋之撤銷後殘刑（有期徒刑一年
    九月又十五日）接續執行，於八十四年八月九日假釋付保護
    管束（原指揮書執行完畢日期為八十八年四月十一日）；（
    三）其後於八十六年間復因違反肅清煙毒條例案件，經台灣
    台北地方法院以八十六年度第四一四號判決處有期徒刑四年
    六月確定；（四）同年間再因犯贓物罪，經台灣高等法院以
    八十六年度上易字第五一０七號判決處有期徒刑三月確定；
    嗣上開（三）、（四）二案件之徒刑，經裁定定應執行有期
    徒刑四年八月確定，上開第二度之假釋因而遭撤銷，接續執
    行，迄九十年六月二十一日縮短刑期假釋出監（原指揮書執
    行完畢日期為九十四年八月五日），嗣後該第三度之假釋又
    遭撤銷，經裁定減刑，於九十六年八月十七日縮刑期滿執行
    完畢（於本件構成累犯）。（五）另又於九十二年間，因施
    用第一級毒品案件，經裁定送觀察、勒戒、強制戒治，於九
    十五年十二月二十日執行完畢釋放。（六）又於九十六年間
    ，因施用毒品案件，經台灣高等法院以九十七年度上訴字第
    二一三九號判決處有期徒刑一年八月確定（現入監執行中）
    。
二、詎仍不知警惕，竟基於施用第一級毒品海洛因之犯意，於九
    十七年十月二十一日下午六時十分許為警採尿時往前回溯二
    十六小時內之某時許（應扣除為警查獲後至採尿時之人身自
    由受拘束無法施用期間），在不詳處所，將少許海洛因粉末
    置入注射針筒內加水稀釋後，注射施用海洛因一次。嗣於九
    十七年十月二十一日下午四時許，在台北縣三重市○○街一
    一一巷口為警查獲，經採集其尿液檢體送驗，結果呈海洛因
    代謝物嗎啡類陽性反應。
二、案經台北市政府警察局信義分局報告台灣板橋地方法院檢察
    署檢察官偵查起訴。
    理      由
一、本案被告甲○○所犯係死刑、無期徒刑、最輕本刑為三年以
    上有期徒刑以外之罪，且非高等法院管轄之第一審案件，其
    於準備程序中就被訴事實為有罪之陳述，經本院告知簡式審
    判程序之旨，並聽取公訴人、被告之意見後，經合議庭裁定
    由受命法官獨任進行簡式審判程序，合先敘明。
二、上揭事實，業據被告於本院審理時坦承不諱，且被告於九十
    七年十月二十一日為警查獲後，經採集其尿液檢體送驗，結
    果確呈海洛因代謝物嗎啡類陽性反應，有台灣尖端先進生技
    醫藥股份有限公司濫用藥物尿液檢驗報告書、對照表等件附
    卷可憑。按海洛因經注射或吸入人體後，約百分之八十於二
    十四小時內自尿中排出，一般而言，尿液中能否驗出嗎啡陽
    性反應與其投與量、投與途徑、採尿時間、個人體質及檢測
    方法之靈敏度有關，國外曾有文獻報導注射六毫克之海洛因
    鹽酸鹽，其代謝物嗎啡之平均可檢出時限約為二十六小時，
    業經行政院衛生署藥物食品檢驗局於八十一年九月八日以藥
    檢壹字第八一一四八八五號函述綦詳，是經採尿檢驗有鴉片
    類反應者，通常可認其人於採尿前二十六小時內有施用海洛
    因，足證被告自白核與事實相符，堪以採信。查被告前曾於
    九十二年間，因施用毒品案件，經裁定送觀察、勒戒、強制
    戒治在案，其於五年內再犯本案施用毒品，事證明確，其犯
    行洵堪認定。
三、核被告所為，係犯毒品危害防制條例第十條第一項之施用第
    一級毒品罪。至被告施用前持有海洛因之低度行為，為其進
    而施用之高度行為所吸收，不另論罪。查被告有如前所述之
    前案紀錄，於九十六年八月十七日縮刑期滿執行完畢，有台
    灣高等法院被告前案紀錄表在卷可稽，其於受徒刑之執行完
    畢後，五年以內故意再犯本案有期徒刑以上之罪，為累犯，
    應依刑法第四十七條第一項規定加重其刑。
四、爰審酌被告之素行不佳，經執行觀察、勒戒、強制戒治後，
    仍未戒除吸毒惡習，施用毒品危害其個人身心健康，及犯罪
    後坦承犯行，態度尚屬良好等一切情狀，量處如主文所示之
    刑，以示懲儆。
據上論斷，應依刑事訴訟法第二百七十三條之一第一項、第二百
九十九條第一項前段，毒品危害防制條例第十條第一項，刑法第
十一條前段、第四十七條第一項，判決如主文。
本案經檢察官陳豐年到庭執行職務。
中    華    民    國    97    年    12    月    29    日
                  刑事第十九庭  法  官  林鈺琅
以上正本證明與原本無異。
如不服本判決，應於收受送達後10日內，向本院提出上訴狀，並
應敘述具體理由；其未敘述上訴理由者，應於上訴期間屆滿後20
日內，向本院補提理由書（均須按他造當事人之人數附繕本），
「切勿逕送上級法院」。
                                書記官  林蔚然
中    華    民    國    97    年    12    月    29    日
附錄本案論罪科刑法條全文：
毒品危害防制條例第十條：
  施用第一級毒品者，處六月以上五年以下有期徒刑。
  施用第二級毒品者，處三年以下有期徒刑。


司法院資訊處製作；財團法人民間司法改革基金會備份。
